【裁判字號】    95,訴,1054
【裁判日期】    950516
【裁判案由】    毒品危害防制條例
【裁判全文】
臺灣板橋地方法院刑事判決              95年度訴字第1054號
公  訴  人  臺灣板橋地方法院檢察署檢察官
被      告  甲○○
上列被告因違反毒品危害防制條例案件，經檢察官提起公訴（95
年度毒偵字第1254號）及臺灣士林地方法院檢察署檢官移送併案
審理（94年度毒偵字第2208號），本院改用簡式審判程序，判決
如下：
    主  文
甲○○施用第一級毒品，累犯，處有期徒刑捌月，扣案之第一級
毒品海洛因壹包（毛重零點伍公克）沒收銷燬之。又連續施用第
二級毒品，累犯，處有期徒刑伍月，扣案之第二級毒品安非他命
壹包（驗餘淨重零點壹柒公克）沒收銷燬之，扣案之吸食器壹組
沒收。應執行有期徒刑壹年壹月，扣案之第一級毒品海洛因壹包
（毛重零點伍公克）及第二級毒品安非他命壹包（驗餘淨重零點
壹柒）均沒收銷燬之，扣案之吸食器壹組沒收。
    事  實
一、甲○○前於民國（下同）89年間，因違反毒品危害防制條例
    案件，經本院判處有期徒刑7 月，並諭知緩刑3 年確定，後
    經撤銷緩刑，合併其另於90年間，因違反毒品危害防制條例
    案件，經本院判處有期徒刑3 月確定，自92年5 月11日起算
    執行，至93年3 月10日執行完畢；另前於90年間因施用毒品
    案件，經臺灣板橋地方法院檢察署檢察官聲請本院裁定送觀
    察、勒戒，惟有繼續施用毒品之傾向，再經臺灣板橋地方法
    院檢察署檢察官聲請本院裁定送強制戒治，自90年8 月10日
    起算執行，於91年2 月6 日停止戒治付保護管束，後經撤銷
    停止戒治，再自92年1 月21日起算執行，至92年5 月10日執
    行完畢，竟仍不知悛悔，復基於施用第一級毒品海洛因（下
    稱海洛因）之犯意，於其後5 年內之95年1 月15日採尿前回
    溯26小時之某一時段內，在台北市○○街159 號4 樓內，施
    用海洛因乙次；另基於施用第二級毒品安非他命（下稱安非
    他命）之概括犯意，先後於其後5 年內之94年10月2 日及95
    年1 月15日均採尿前回溯96小時之某一時段內，在台北市○
    ○街159 號4 樓及台灣地區某不詳地點內，施用安非他命各
    乙次。嗣先於94年10月2 日10時15分許，經警在台北市○○
    路653 號前查獲上情，並扣得其所有之安非他命乙包（驗餘
    淨重0.17公克）及供施用毒品用之吸食器乙組（惟非專供施
    用毒品之用者）；復於95年1 月15日21時許，經警在台北縣
    三重市○○街38號前查獲上情，並扣得其所有之海洛因乙包
    （毛重0.5 公克）。
二、案經台北市政府警察局三重分局報請臺灣板橋地方法院檢察
    署檢察官偵查起訴及移送併案審理。
        理  由
一、上開事實業被告甲○○迭次於警詢、偵查中及本院審理時坦
    承不諱，且自被告先後於上開時地遭警查獲後所採取之尿液
    ，經送請台灣檢驗科技股份有限公司鑑定之結果，分別確係
    呈安非他命類陽性反應及鴉片類、安非他命類陽性反應，此
    有該公司所出具94年10月19日、95年2 月6 日濫用藥物尿液
    檢驗報告各乙紙，復有扣案之上開海洛因乙包（毛重0.5 公
    克）、安非他命乙包（驗餘淨重0.17公克）及吸食器乙組，
    在卷可稽，且扣案之上開安非他命乙包（驗餘淨重0.17公克
    ），經送請台北市政府警察局鑑定之結果，亦確含有安非他
    命成分，此亦有該局95年3 月13日北市鑑毒字第1186號鑑驗
    通知書乙紙可佐，足堪認定。又被告前於於90年間因施用毒
    品案件，經臺灣板橋地方法院檢察署檢察官聲請本院裁定送
    觀察、勒戒，惟有繼續施用毒品之傾向，再經臺灣板橋地方
    法院檢察署檢察官聲請本院裁定送強制戒治，自90年8 月10
    日起算執行，於91年2 月6 日停止戒治付保護管束，後經撤
    銷停止戒治，再自92年1 月21日起算執行，至92年5 月10日
    執行完畢乙情，業據被告於本院審理時供承屬實，並有被告
    之臺灣高等法院被告前案紀錄表乙份可佐，亦堪認定。被告
    上開施用海洛因乙次及安非他命2 次之犯行已臻明確，應予
    依法論科。
二、核被告所為，係犯毒品危害防制條例第10條第1 項之施用第
    一級毒品罪及同條第2 項之施用第二級毒品罪。被告上開經
    移送併案審理之犯行，雖未經公訴人對之一併提起公訴，惟
    因被告此部分之犯行與公訴人原起訴被告施用安非他命之犯
    行間，有連續犯之裁判上一罪關係，依刑事訴訟法第267 條
    之規定，應併為公訴人原起訴之效力所及，本院自得併予審
    理，合先敘明。被告持有上開海洛因乙次及安非他命2 次之
    低度行為，分別為其持以施用上開海洛因乙次及安非他命2
    次之高度行為所吸收，均不另論擬。被告先後2 次施用安非
    他命之行為，其時間緊接，所犯構成要件相同，顯均係基於
    同一之概括犯意所為，為連續犯，應依刑法第56條之規定，
    論以一罪，並加重其刑。被告前於89年間，因違反毒品危害
    防制條例案件，經本院判處有期徒刑7 月，並諭知緩刑3 年
    確定，後經撤銷緩刑，合併其另於90年間，因違反毒品危害
    防制條例案件，經本院判處有期徒刑3 月確定，自92年5 月
    11日起算執行，至93年3 月10日執行完畢，此有被告之臺灣
    高等法院被告前案紀錄表乙份可稽，其復於5 年內再犯有期
    徒刑以上之上開2 罪，均為累犯，應依刑法第47條之規定，
    均加重其刑，並就施用安非他命之犯行，依法遞加重之。又
    被告就所犯上開2 罪間，其犯意各別，要件不同，應予分論
    併罰。爰審酌被告前受有期徒刑之執行完畢，復曾因施用毒
    品，經本院先後裁定送觀察、勒戒及強制戒治期滿，竟仍不
    知悛悔，復於其後5 年內之上開時地施用海洛因乙次及安非
    他命2 次，不僅損及其個人健康，亦嚴重危害社會安全及被
    告犯罪後之態度等一切情狀，量處如主文所示之刑，並定其
    應執行之刑，以資儆懲。
三、扣案之上開海洛因乙包（毛重0.5 公克）及安非他命乙包（
    驗餘淨重0.17公克），均為被告所有之物，業據被告供承在
    卷，應依毒品危害防制條例第18條第1 項前段之規定，均宣
    告沒收銷燬之。另扣案之上開吸食器乙組，亦為被告所有供
    上開犯罪所用之物（惟非專供施用毒品之用者），亦據被告
    供承在卷，應依刑法第38條第1 項第2 款之規定，宣告沒收
    之。
據上論斷，應依刑事訴訟法第299 條第1 項前段，毒品危害防制
條例第10條第1 項、第2 項、第18條第1 項前段，刑法第11條前
段、第56條、第47條、第51條第5 款、第38條第1 項第2 款，判
決如主文。
本案經檢察官黃仙宜到庭執行職務。
中    華    民    國    95    年    5     月    16    日
                刑事第十三庭  法  官  林 晏 鵬
上列正本證明與原本無異。
如不服本判決，應於判決送達後10日內向本院提出上訴狀（應附
繕本），上訴於臺灣高等法院。
                              書記官  陳 君 偉
中    華    民    國    95    年    5     月    16    日
附錄法條：毒品危害防制條例第10條
施用第一級毒品者，處 6 月以上 5 年以下有期徒刑。
施用第二級毒品者，處 3 年以下有期徒刑。


司法院資訊處製作；財團法人民間司法改革基金會備份。
